臺灣基隆地方法院基隆簡易庭小額民事判決
111年度基小字第2687號
原      告  亞太電信股份有限公司

法定代理人  陳鵬    
訴訟代理人  藍獲鉅  
被      告  劉湘賢  


上列當事人間給付電信費事件，本院於民國111年11月2日辯論終
結，判決如下：
    主      文
被告應給付原告新臺幣陸萬參仟玖佰捌拾元，及其中新臺幣貳萬
肆仟貳佰貳拾捌元自民國一百一十一年九月二十二日起至清償日
止，按週年利率百分之五計算之利息。
訴訟費用新臺幣壹仟元由被告負擔。
本判決得假執行。但被告如以新臺幣陸萬參仟玖佰捌拾元為原告
預供擔保，得免為假執行。
    事實及理由
一、本件原告為請求被告給付電信費，而聲請本院對被告核發支
    付命令；惟被告於法定期間內對原告聲請本院核發之民國11
    1年度司促字第5897號支付命令聲明異議，是原告所為核發
    支付命令之聲請，依法視為起訴。
二、原告主張：
　　被告前向原告申請租用第0000000000、0000000000、000000
    0000、0000000000號電信設備，嗣卻欠費未繳，迄尚積欠電
    信費新臺幣（下同）24,228元以及提前終止契約之應付補償
    款39,752元，以上金額合計63,980元；故原告乃依兩造租用
    契約之法律關係，提起本件訴訟，並聲明：被告應給付原告
    63,980元，及其中24,228元自支付命令送達翌日起至清償日
    止，按週年利率5%計算之利息。
三、被告答辯：
　　被告係因薪轉帳戶遭人盜用兼以疫情影響工作，導致陷入困
    境方始未能如期繳費，故被告並非蓄意規避電信債務，尚請
    斟酌被告現實處境，寬允被告分期清償。
四、本院判斷：　
    原告主張之上開事實，業據提出與其主張相符之系統最新欠
    費畫面列印紙本、亞太電信Gt智慧生活行動電話服務申請書
    、亞太電信股份有限公司專案同意書等件為證，並經被告自
    認在卷，是依上開證據調查結果，本件自堪信原告之主張為
    真。至被告雖稱其因故遭遇困難方始延欠云云，然「被告有
    無清償能力」與「原告請求有無理由」，實屬迥不相牟之兩
    事，換言之，就令被告係因不可歸責於己之事由，導致經濟
    困難從而欠缺給付資力，核此亦屬原告債權能否獲償或滿足
    之他事，既不影響被告依法應負擔之清償責任，亦不生給付
    不能之問題，且被告即債務人原無「請求准予分期清償」之
    權利（民法第318條第1項前段規定參看），是所謂「分期清
    償」云云，亦非被告所得恃以主張抗辯，兼之原告即債權人
    因系爭原因事實請求金額僅止63,980元，是本院縱予斟酌債
    務人之境況以及債權人之利益保障（民法第318條第1項後段
    規定參看），本件亦無准許被告分期或緩期清償之餘地。從
    而，原告依電信設備租用契約之法律關係，請求被告給付如
    主文第一項所示之本金及利息，為有理由，應予准許。
五、本件第一審裁判費為1,000元，此外核無其他費用支出，是
    其訴訟費用額確定為1,000元，爰依職權確定前開訴訟費用
    由敗訴之被告負擔。
六、本判決係適用小額訴訟程序所為被告敗訴之判決，依民事訴
    訟法第436條之20規定，應依職權宣告假執行，並依同法第3
    92條第2項規定，酌情宣告被告預供擔保，得免為假執行。
中　　華　　民　　國　　111 　年　　11　　月　　2 　　日
                  基隆簡易庭法  官   王慧惠
以上正本係照原本作成。　　　　　　　　　   
對於本件判決如有不服，應於收受送達後20日內向本院提出上訴
書狀，上訴於本院合議庭，並按他造當事人之人數附具繕本。
當事人之上訴，非以判決違背法令為理由不得為之，上訴狀應記
載上訴理由，表明下列各款事項：
㈠原判決所違背之法令及其具體內容。
㈡依訴訟資料可認為原判決有違背法令之具體事實。
如委任律師提起上訴者，應一併繳納上訴審裁判費。　　　　
中　　華　　民　　國　　111 　年　　11　　月　　2 　　日
                            書記官   姚安儒